臺灣嘉義地方法院民事判決
110年度嘉簡字第404號
原      告  聯邦商業銀行股份有限公司


法定代理人  李憲章  
訴訟代理人  張壯吉  
            吳棋笙  
被      告  陳惠玲  
上列當事人間清償債務事件，在民國110年8月2日言詞辯論終結
，本院判決如下：
    主      文
被告應該給付原告新臺幣（下同）196,939元，以及其中106,421
元(一)從民國100年6月29日起到清償日止，按照年息百分之14計
算的利息；(二)從民國100年6月29日起到清償日止，按照上開利
率百分之20計算的違約金。
被告應該給付原告83,025元，以及(一)從民國95年6月26日起到
民國104年8月31日止，按照年息百分之19.71計算的利息；(二)
從民國104年9月1日起到清償日止，按照年息百分之15計算的利
息。
訴訟費用1,990元由被告負擔。
本判決可以假執行。
    事實及理由
一、被告經合法通知，沒有在言詞辯論期日到場，本件也沒有民
    事訴訟法第386條各款規定的情形，因此，本院依照原告的
    聲請，在只有原告一方到場辯論的情形下作成判決。
二、原告主張：
（一）被告於民國94年11月間向原告申請小額消費性貸款，約定
      被告於額度內動用貸款的利息按年息14％固定計算，並約
      定若是被告沒有於繳款期限前繳款，全部借款視為到期，
      被告並應加給逾期在6個月以內，按上開利率10％，逾期超
      過6個月者，按上開利率20％計算的違約金。但被告沒有依
      約繳款，還積欠原告本金106,421元、利息90,518元及從1
      00年6月29日起到清償日止按上開利率計算的利息和違約
      金沒有清償。
（二）被告前向原告申請國民現金信用卡使用，依約被告得於財
      團法人聯合信用卡處理中心等特約商店記帳消費，但應該
      於次月繳款截止日前向原告清償，逾期即依信用卡約定條
      款第15條，按年息19.71％計算的利息。但被告自使用信用
      卡到95年6月25日止的持卡期間，還積欠消費款83,025元
      ，被告於95年6月23日繳款997元後即沒有依約繳款。
（三）經原告催討後，被告仍沒有處理，因此訴請被告給付上揭
      款項等語，並聲明：如主文所示。
三、被告沒有在言詞辯論期日到場或提出書狀做任何爭執。
四、得心證的理由：
（一）按當事人對於他造主張之事實，於言詞辯論時不爭執者，
      視同自認；當事人對於他造主張之事實，已於相當時期受
      合法之通知，而於言詞辯論期日不到場，亦未提出準備書
      狀爭執者，準用第一項之規定，民事訴訟法第280條第1項
      前段及同條第3項定有明文。
（二）原告主張的事實，已經提出小額消費性貸款申請書、借款
      契約書（理財貸款-理債專案）、單筆授信攤還及收息記
      錄查詢單、國民現金申請書和約定條款、歷史帳單查詢匯
      出等文書可以證明；又被告經合法的通知而沒有於言詞辯
      論期日到場，也沒有提出任何具體爭執，原告主張的事實
      ，應該可以相信是真實的。因此，原告依據消費借貸、信
      用卡契約的法律關係，請求被告給付如主文第1、2項所示
      的本金、利息及違約金，為有理由，應該准許。
五、本件是就民事訴訟法第427條第1項規定適用簡易程序所為被
    告敗訴的判決，依照同法第389條第1項第3款規定，應該依
    職權宣告假執行。
六、本件訴訟費用，依照民事訴訟法第78條規定，應該由敗訴的
    被告負擔。經查，本件訴訟費用是原告繳納的第一審裁判費
    1,990元，有本院自行收納款項收據可以證明。因此本院一
    併確定被告應該負擔的費用額為1,990元。
中　　華　　民　　國　　110 　年　　8 　　月　　16　　日
                  臺灣嘉義地方法院嘉義簡易庭
                                  法　官　吳芙蓉
以上正本係照原本作成。
如對本判決上訴，須於判決送達後20日內向本庭（嘉義市○○路
000○0號）提出上訴狀（均須按他造當事人之人數附繕本）。
中　　華　　民　　國　　110 　年　　8 　　月　　16　　日
                                  書記官　葉芳如